臺灣高等法院刑事裁定　　　　　　　　 96年度毒抗字第494號
抗　告　人　甲○○
即　被　告
上列抗告人因毒品危害防制條例案件，不服臺灣士林地方法院中
華民國96年10月23日裁定（96年度毒聲字第513號），提起抗告
，本院裁定如下：
    主  文
抗告駁回。
    理  由
一、按犯毒品危害防制條例第10條之罪者，檢察官應聲請法院裁
    定，令被告或少年入勒戒處所觀察、勒戒，其期間不得逾2
    月，同條例第20條第1項定有明文。
二、原裁定意旨略以：
    被告甲○○基於施用第2級毒品MDMA之犯意，於民國96年8月
    中旬及9月10日，在臺北縣板橋市○○路○段171號l樓住處，
    施用第2級毒品MDMA2次，嗣於96年9月15日凌晨0時40分許，
    為警在臺北市大同區○○○路與雙連街口查獲，並扣得MDMA
    l粒（驗餘淨重0.2595公克）。上揭犯罪事實，業經被告於
    警詢及臺灣士林地方法院檢察署偵查中坦承不諱，雖被告為
    警查獲後所採之尿液，經以氣相層析質譜儀法檢驗結果呈安
    非他命類、鴉片類及MDMA陰性反應，有臺灣尖端先進生技醫
    藥股份有限公司96年9月29日出具實驗室檢體編號AC18587之
    濫用藥物檢驗報告l份附卷可稽，惟按MDMA經口服投入後自
    尿液中排出，回溯時間僅約96小時，而被告自白其最後一次
    施用時間為9月10日，是查獲當天所採集之尿液係無法檢出
    MDMA陽性反應，自屬當然，復有第二級毒品MDMAl粒扣案可
    資佐證，足認被告之自白與事實相符，是其施用毒品犯行應
    堪認定，爰依毒品危害防制條例第20條第l項規定，觀察勒
    戒處分執行條例第3條第1項之規定，裁定被告施用第二級毒
    品，應送勒戒處所觀察勒戒云云。
二、抗告意旨：伊確實於96年9月15日被查獲持有MDMA一顆，惟
    為釐清其未販賣之嫌，始向警員陳述其有施用，然其實伊並
    未施用MDMA，經驗尿之結果亦呈陰性反應自明等語。
三、經查：被告上開施用第二級毒品MDMA之犯行，業據其於警詢
    及檢察官偵訊中坦承不諱，而自被告身上扣得之藍灰色圓形
    藥劑1粒，經交通部民用航空局航空醫務中心毒品鑑定，以
    氣相層析質譜分析法鑑驗結果，均檢出第二級毒品MDMA成分
    ，有該局96年10月4日航藥鑑字第0961596鑑定書1紙。雖被
    告為警查獲當日經採集之尿液經送驗結果呈MDMA陰性反應，
    有臺灣檢驗科技股份有限公司96年9月29日濫用藥物尿液檢
    驗報告。惟查，MDMA於尿液中排出之最長時限，因個案而異
    ，一般可檢出之最長時間為1至4天，業經行政院衛生署管制
    藥品管理局於91年10月3日以管檢字第110436號函敘明，故
    本案被告尿液中MDMA濃度已因人體代謝完畢而無法檢出，適
    與其自白為警查獲採集尿液時間距離其供陳最後一次之施用
    時間已相隔5日之供詞相合，上開臺灣檢驗科技股份有限公
    司之檢驗報告自不足為被告未施用第二級毒品MDMA 之認定
    。被告雖辯稱其係為釐清販賣始承認施用云云，惟其業於警
    詢、偵查中供稱，96年8月中旬以每顆350元向小煥購買3顆
    ，購買當日在自宅使用，第2次是在9月10日在家中施用，我
    目的要紓壓等語。且觀諸警方之詢問題目，並無詢及是否販
    賣等情，再依扣得之MDMA僅1粒，警方殊無可能質疑其有販
    賣之情，故其所供係為釐清販賣云云，實不足採。被告上開
    自白，復有自其身上查獲之前述MDMA藥劑足以佐證其上開自
    白確與事實相符，其施用第二級毒品MDMA之犯行，自堪以認
    定。原裁定法院爰依毒品危害防制條例第20條第1項及觀察
    勒戒處分執行條例第3條第1項規定，准許檢察官之聲請，裁
    定將被告送勒戒處所觀察、勒戒，核無違誤。惟原裁定漏載
    有關觀察勒戒之期間不得逾二月，應予補正。本件抗告，核
    無理由，應予駁回。
五、據上論斷，應依刑事訴訟法第412條，裁定如主文。
中　　華　　民　　國　　96　　年　　12　　月　　28　　日
                  刑事第十四庭   審判長法  官   陳志洋
                                       法  官   蔡聰明
                                       法  官   林秀鳳
以上正本證明與原本無異。
不得再抗告。
                                       書記官   高士童
中　　華　　民　　國　　96　　年　　12　　月　　28　　日
